* Z:\home\mariano\Escritorio\Enlace hacia Docencia\TC2\scripts\analog filters\python\spice\SOS RLC LP sensibilidad heur.asc
L N001 Vo {L/w0}
C Vo 0 {C/w0}
V1 Vi 0 SINE(0 1 0 0 0 0 1000) AC 1 0
R1 N001 Vi {R}
.ac dec 1000 {f0/10} {f0*10}
.step param C 0.95 1.05 .01
.step param L 0.95 1.05 .01
.step param R 0.95 1.05 .01
.param f0=w0/2/pi
.param w0=2*pi
#.param w0=1
* Norma de frecuencia
* ¿para qué serviría esta norma?
* Análisis de AC (resp en frecuencia)
* Análisis de la sensibilidad (Heurística)
.backanno
.end
